臺灣士林地方法院刑事判決　　　　　　94年度交簡上字第22號
上　訴　人　臺灣士林地方法院檢察署檢察官
被　　　告　丙○○
上列上訴人因被告過失傷害案件，不服本院士林簡易庭中華民國
94年1 月19日94年度士交簡字第72號第一審刑事簡易判決（聲請
簡易判決處刑案號：臺灣士林地方法院檢察署93年度偵字第9168
號），提起上訴，本院管轄之第二審合議庭判決如下：
    主  文
上訴駁回。
丙○○緩刑貳年。
    事實及理由
一、本案經本院審理結果，認第一審判決以被告丙○○所為係犯
    刑法第284 條第1 項前段之過失傷害罪，判處拘役肆拾日，
    並諭知易科罰金之折算標準，其認事用法均無不當，量刑亦
    認妥適，應予維持，除引用第一審判決書及檢察官聲請簡易
    判決處刑書記載之事實、證據及理由外，並更正：告訴人乙
    ○○○騎乘之機車車號係DLZ-752 號，另補充：證人即臺北
    市政府警察局南港分局交通分隊警員甲○○於本院審理時結
    證明確。
二、公訴人上訴意旨係以：告訴人乙○○○所受之傷害屬於重傷
    害，且被告並非自首，原審量刑過輕等語。經查：
  (一)本件告訴人乙○○○於民國93年5 月25日下午，因本件車禍
    經診斷受有左鎖骨骨折合併左側臂神經叢損傷、左腓骨骨折
    ，有臺北市立忠孝醫院93年12月8 日驗傷診斷書附卷可稽，
    再經查詢結果，告訴人係於93年5 月28日進行左側踝骨骨折
    手術固定，於93年6 月8 日出院改門診追蹤治療，此有臺北
    市立聯合醫院94年5 月6 日北市醫忠字第09431915600 號函
    在卷足憑。另告訴人自93年7 月19日起，至詠康復健科診所
    進行復健治療，病名為左側鎖骨骨折術後合併左側冰凍肩、
    左側臂神經叢損傷、左側腓骨骨折經石膏固定術後合併左踝
    關節彎縮，因症狀嚴重，左肩關節仍無法行使正常功能，仍
    須繼續治療；就骨折及臂神經叢損傷部分，因告訴人皆在臺
    北市立聯合醫院忠孝院區進行手術後追蹤及肌電圖和神經傳
    導檢查，詠康診所因無相關儀器設備，故無法評估是否可能
    完全治癒，另告訴人因左側臂神經叢受損，須定期接受神經
    系統檢查才知恢復情況，故目前亦無法評估須費時多久可完
    全復原，此有詠康復健科診所94年3 月28日診斷證明書及94
    年4 月29日詠康字第940401號函附卷可按。準此，因查無積
    極證據足資認定告訴人有一肢以上之機能達於毀敗之重傷害
    程度，故上訴人此部分所指自屬無據。
  (二)再查，依證人甲○○之證述，可知被告於肇事後，在未被有
    偵查犯罪職權之公務員發覺前，向前往現場處理車禍之警員
    自首犯罪，坦承肇事而接受裁判，為對於未發覺之罪自首而
    接受裁判，應依刑法第62條前段之規定減輕其刑。
  (三)另關於刑之量定係實體上賦予法院得為自由裁量之事項，倘
    其未逾越法律所規定之範圍或濫用其權限，即不得任意指摘
    為違法或不當，本案第一審法院斟酌被告駕駛自用小貨車超
    速行駛為肇事次因，且被告於其犯罪經發覺前自首，依法減
    輕其刑，量處被告拘役40日，如易科罰金以300 元折算1 日
    ，經核刑度尚屬允恰，並無違法不當，是上訴人指摘量刑過
    輕，為無理由。綜上所述，自應將其上訴駁回。
  (四)惟查，被告前未曾受有期徒刑以上刑之宣告，有臺灣高等法
    院被告全國前案紀錄表在卷可考，其因一時過失致罹刑典，
    事後已坦承犯行，深具悔意，且與告訴人達成民事和解，有
    告訴人出具之陳報狀1 份在卷供參，被告經此偵、審教訓，
    自當知所警惕，信無再犯之虞，告訴人亦表示原諒之意，請
    求給予緩刑，本院因認前開宣告之刑以暫不執行為適當，爰
    併宣告緩刑2 年，以觀後效，用啟自新。
據上論斷，應依刑事訴訟法第455 條之1 第1 項、第3 項、第
368 條、第373 條，刑法第74條第1 款，判決如主文。
本案經檢察官薛嘉珩到庭執行職務。
中　　華　　民　　國　　94　　年　　6 　　月　　15　　日
                  交通法庭審判長法  官  李  育  仁
                                法  官  許  辰  舟
                                法  官  黃  潔  茹
以上正本證明與原本無異。
本判決不得上訴。
                                書記官  柳  瑞  宗
中　　華　　民　　國　　94　　年　　6 　　月　　17　　日
附錄本案論罪科刑法條：刑法第284 條第1 項前段
因過失傷害人者，處六月以下有期徒刑、拘役或五百元以下罰金
，致重傷 者，處一年以下有期徒刑、拘役或五百元以下罰金。
